【裁判字號】    90,訴,749
【裁判日期】    900731
【裁判案由】    毒品危害防制條例
【裁判全文】
臺灣彰化地方法院刑事判決                            九十年度訴字第七四九號
    公  訴  人  臺灣彰化地方法院檢察署檢察官
    被      告  甲○○
右列被告因違反毒品危害防制條例案件，經檢察官提起公訴（九十年度毒偵字第一七
七八號、第二一七九號），本院判決如左：
        主  文
甲○○施用第一級毒品，處有期徒刑柒月，扣案之海洛因壹包（淨重零點玖零公克）
沒收銷燬之；又施用第二級毒品，處有期徒刑肆月，扣案之吸食器壹只及塑膠吸管壹
支均沒收。應執行有期徒刑壹拾月，扣案之海洛因壹包（淨重零點玖零公克）沒收銷
燬之；吸食器壹只及塑膠吸管壹支沒收。
        事  實
一、甲○○犯有竊盜、贓物罪等前科，其前因施用毒品案件經依本院以八十八年度毒
    聲第六四八號裁定，送觀察、勒戒後，認無繼續施用毒品傾向，並經台灣彰化地
    方法院檢察署檢察官於民國八十八年三月二日以八十八年度偵字第二００七號為
不起訴處分確定。仍不思悔改，於五年內，其於九十年四月二十三日，在其所駕
    駛之車牌號碼９Ｌ─４７６２號自用小客車上，以將第二級毒品安非他命置於吸
    食器內，外點火燒烤產生煙霧，再加以吸食之方式，施用第二級毒品安非他命一
    次；其復另行起意，於九十年四月二十四日下午十六時許，在前開車牌號碼９Ｌ
    ─４７６２號自用小客車上，以將第一級毒品海洛因摻入香煙內，再予點火生煙
    ，後加以施用之方式，施用第一級毒品海洛因一次。嗣其駕駛前揭車牌號碼９Ｌ
    ─４７６２號自用小客車途經國道一號高速公路員林收費站北向處時，為警查獲
    ，並扣得其所有之第一級毒品海洛因一包（淨重０．九０公克；公訴人誤載二包
    ）及已供施用第二級毒品安非他命之吸食器一只及塑膠吸管一支。再經台灣彰化
    地方法院檢察署檢察官聲請本院以九十年度毒聲字第一七四六號裁定送台灣彰化
    看守所附設勒戒處所觀察、勒戒後，認有繼續施用毒品之頃向。
二、案經內政部警政署國道公路警察局第三警察隊報請台灣彰化地方法院檢察署檢察
    官偵查起訴。
        理  由
一、右揭犯罪事實，業據被告甲○○於本院審理中坦承不諱，並有海洛因一包（淨重
    ０．九０公克）、吸食器一只及塑膠吸管一支扣案可稽，而白色粉末經送驗，確
    係毒品洛因無誤，有法務部調查局鑑定通知書一紙可憑，且被告獲案後，經警採
    集其之尿液送驗，結果呈甲基安非他命陽性反應及嗎啡陽性反應，有彰化縣衛生
    局尿液檢驗成績書一紙及長昕生活事業股份有限公司新東分公司所具濫用藥尿液
    檢驗報告二紙附卷可憑，足徵被告之自白顯與事實相符。至其於偵訊中辯稱伊未
    施用毒品云云，查不惟與前開自白不同，又與事實不符，故不可採信。又被告前
    因施用毒品案件經依本院以八十八年度毒聲第六四八號裁定，送觀察、勒戒後，
    認無繼續施用毒品傾向，並經台灣彰化地方法院檢察署檢察官於八十八年三月二
    日以八十八年度偵字第二００七號為不起訴處分確定，有不起訴處分書可佐。其
    於五年內再犯毒品危害防制條例第十條第一項、第二項之施用第一級及第二級毒
    品罪，係屬二犯毒品危害防制條例第十條之罪，並經台灣彰化地方法院檢察署檢
    察官聲請本院於以九十年度毒聲字第一七四六號號裁定送台灣彰化看守所附設勒
    戒處所觀察、勒戒後，認有繼續施用毒品之頃向，亦有台灣彰化看守所附設勒戒
    處所九十年五月十一日彰所戒字第一三五０號函送之證明書一份附卷可憑。揆諸
    前揭說明，本件事證業已明確，被告犯行堪以認定。
二、核被告所為，係犯毒品危害防制條例第十條第一項、第二項之施用第一級毒品及
    施用第二級毒品罪。被告於施用前後持有第一級毒品海洛因及第二級毒品安非他
    命之低度行為，應為施用第一級毒品海洛因及第二級毒品安非他命之高度行為所
    吸收，不另論罪。其所犯前開二罪，行為互異，犯意各別，所犯構成要件復不相
    同，應分論併罰。爰審酌被告之品性、犯罪之動機、方法、施用次數、所生之危
    害及犯罪後坦承犯行，態度尚佳等一切情狀，分別量處如主文所示之刑，並諭知
    應執行之刑，以示懲處。至扣案之海洛因一包（淨重０．九０公克）係毒品，應
    同條例第十八條第一項前段宣告沒收並銷燬之；吸食器一只及塑膠吸管一支係被
    告所有，且為已供其施用第二級毒品安非他命犯罪所用之物，業據其明在卷，故
    依法併予宣告沒收。
據上論斷，應依刑事訴訟法第二百九十九條第一項前段，毒品危害防制條例第十條第
一項、第二項、第十八條第一項前段，刑法第十一條前段、第五十一條第五款、第三
十八條第一項第二款，判決如主文。
本案經檢察官詹昭書到庭執行職務。
中      華      民國      九十     年      七     月     三十一   日
                                  臺灣彰化地方法院刑事第三庭
                                      法      官  洪  志  賢
右正本證明與原本無異。
如不服本判決，應於判決送達後十日內，向本院提出上訴狀（須附繕本）。
                                      法院書記官  洪  年  慶
中      華      民      國      九十     年      八     月       七     日
毒品危害防制條例第十條：
施用第一級毒品者，處六月以上五年以下有期徒刑。
施用第二級毒品者，處三年以下有期徒刑。


司法院資訊處製作；財團法人民間司法改革基金會備份。
